【裁判字號】    89,上訴,139
【裁判日期】    890331
【裁判案由】    懲治走私條例等
【裁判全文】
臺灣高等法院高雄分院刑事判決                    八十九年度上訴字第一三九號
    上訴人
    即被告      甲○○
    選任辯護人  吳建勛
                王進勝
                游雪莉
右上訴人因懲治走私條例等案件，不服臺灣高雄地方法院八十八年度訴字第二八一
號中華民國八十八年十二月八日第一審判決（起訴案號：臺灣高雄地方法院檢察署八
十八年度偵字第二四一三一號），提起上訴，本院判決如左：
      主      文
上訴駁回。
甲○○緩刑肆年。
      事實及理由
一、本案經本院審理結果，認第一審判決認事、用法及量刑均無不當，應予維持，並
    引用第一審判決書記載之事實、証据及理由如附件。
二、本院調查時上訴人甲○○仍坦承販賣未貼專賣憑證菸類營利及運送私運管制物品
    （見八十九年三月二十一日本院訊問筆錄），惟辯稱：「和平牌香煙是『阿明』
    寄放在我那裏的，說隔天來拿，我只有賣峰牌的煙」。惟查：上訴人甲○○如何
    於上開時地向不詳姓名年籍綽號「阿明」的成年男子販入未貼專賣憑證之峰牌洋
    菸六千包及和平牌洋菸四千包，擬販售予高雄縣市不特定檳榔攤，於運送途中被
    查獲之事實，業據上訴人甲○○於偵查中供稱：「八十八年九月二十九（日）早
    上用二十萬元向「阿明買『峰』及『和平』二種菸」（見偵查卷第六頁）等情綦
    詳，是上訴人前揭辯詞，係事後翻異卸責之詞，不足採信。原判決認事用法並無
    不合，量刑亦屬適當，上訴人甲○○上訴指摘原判決量刑過重，為無理由，應予
    駁回。
三、查上訴人甲○○未曾受有期徒刑以上刑之宣告，此有臺灣高雄地方法院檢察署刑
    案資料查註記錄表可稽，上訴人甲○○手部殘障截肢，有照片及殘障証明可稽，
    且其與女友林玫伶同居於月前（八十九年二月四日）甫產下一女陳念澤，有出生
    証明書及戶口名簿影本可憑，其因殘障謀生不易才觸法，且現需扶養其女兒及家
    人，其經此次偵、審程序及判刑教訓，當知所警惕而無再犯之虞，本院認其所宣
    告之刑，以暫不執行為適當，爰併予宣告緩刑四年，以啟自新。
三、據上論斷，應依刑事訴訟法第三百七十三條、第三百六十八條、刑法第七十四條
    第一款，判決如主文。
本案經檢察官邱榮藏到庭執行職務。
中    華    民    國        八十九      年      三      月    三十一    日
                              臺灣高等法院高雄分院刑事第八庭
                                  審判長法官  郭雅美
                                        法官  莊飛宗
                                        法官  張盛喜
右正本證明與原本無異。
如不服本判決，應於判決送達後十日內向本院提出上訴狀，其未述理由者並應於提
出上訴狀後十日內向本院補提理由書（應附繕本)。
                                      書記官  鄭翠芬
中    華    民    國        八十九      年      四      月      五      日
附錄本判決論罪法條：
懲治走私條例第三條第一項：
運送、銷售或藏匿前條第一項之走私物品者，處五年以下有期徒刑、拘役或科或併科
新臺幣九萬元以下罰金。
台灣省內煙酒專賣暫行條例第三十七條第五款：
有左列各款行為之一者，處一年以下有期徒刑、拘役或科或併科五千元（指新台幣）
以下罰金：
違反第三十條之規定，販賣或轉讓未貼專賣憑證之菸類或酒類者。
                                                                      Ｈ
附件
臺灣高雄地方法院刑事判決                        八十八年度訴字第二八一號
    公  訴  人  臺灣高雄地方法院檢察署檢察官
    被      告  甲○○  男三十七歲（民國○○年○○月○○○日生）
                        身分證統一編號：Ｅ一二一五七四三八號
                        住高雄縣鳳山市○○○街一０五巷十二弄五三號
右列被告因懲治走私條例等案件，經檢察官提起公訴（八十八年度偵字第二四一三一
號），本院判決如左：
    主  文
甲○○運送私運管制物品進口逾公告數額之走私物品，處有期徒刑陸月。
未貼專賣憑證峰牌（ＭＩＮＥ）洋菸陸仟包（每包貳拾支裝）、和平牌（ＰＥＡＣＥ
）洋菸肆仟包（每包貳拾支裝），均沒收。
    事  實
一、甲○○曾於民國八十四年五月三十一日，因違反台灣省菸酒專賣暫行條例，經本
    院判處拘役三十日，於八十四年七月二十日易科罰金執行完畢。詎仍不知悔改，
    復基於販賣未貼專賣憑證菸類營利及為自己運送私運管制物品之犯意，於八十八
    年九月二十九日凌晨三時三十分許，駕駛所有車牌號碼ＹＺ─三七四五號自小貨
    車，前往高雄市前鎮區加工出口區女子宿舍前，以每條約新台幣（下同）四百元
    之價格，向不詳年籍綽號「阿明」之成年男子販入私運進口逾公告數額未貼專賣
    憑證之峰牌洋菸六千包（六百條）及和平牌洋菸四千包（四百條），擬以每條加
    價二十元之價格，販售予高雄縣、市不特定之檳榔攤，藉此方式牟取利益。隨由
    綽號「阿明」者，將上開菸類裝載於上揭自小貨車後，交還甲○○。嗣於同日凌
    晨四時許，甲○○駕駛上開車輛行至高雄市鎮與凱旋四路交岔口時，為
    警當場查獲，並扣得完稅價格二十五萬一千八百元未貼專賣憑證峰牌（ＭＩＮＥ
    ）洋菸六千包（每包二十支裝）、和平牌（ＰＥＡＣＥ）洋菸四千包（每包二十
    支裝）等物。
二、案經台灣省高雄港務警察所移送台灣高雄地方法院檢察署檢察官偵查起訴。
    理  由
一、訊據被告甲○○固對於右揭時、地，以所有車牌號碼ＹＺ─三七四五號自小貨車
    ，載運綽號「阿明」男子交付之未貼專賣憑證之峰牌洋菸六千包及和平牌洋菸四
    千包，言明以每條約四百元價格販入其中一千包洋菸，擬以每包加價二十元，出
    售於高雄縣、市檳榔攤，而於上開時、地，為警查獲，並遭扣押上開菸類等事實
    ，供承不諱，惟辯稱：未向綽號「阿明」販入其餘九千包洋菸，因為「阿明」沒
    有車輛，所以託伊載走，先行寄放伊處，「阿明」再前往伊處載運云云。惟查：
（一）被告如何於右揭時、地，駕駛所有車牌號碼ＹＺ─三七四五號自小貨車，前往
      高雄市前鎮區加工出口區女子宿舍前，向不詳年籍綽號「阿明」之成年男子販
      入未貼專賣憑證之峰牌洋菸六千包及和平牌洋菸四千包，擬販售予高雄縣、市
      不特定之檳榔攤。並由綽號「阿明」者，將上開菸類裝載於上揭自小貨車後，
      交還被告等事實，業據被告於警、偵訊中供承：「該批未稅洋菸貨主為我本人
      ，是我在八十八年九月二十九日凌晨三時三十分，在高雄市前鎮區加工區女子
      宿舍前，將ＹＺ─三七四五號自小貨車交給一名綽號『阿明』之男子後，．．
      再同上述地點載運未稅洋菸一批將車交還我，我並付給『阿明』新台幣壹萬元
      定金，並約定其他貨款待我銷售完洋菸後再結算，至四時載運洋菸行經高雄市
      前鎮區鎮與凱旋四路口處，即為警方人員查獲」、「．．遇到了『阿明』
      其間聊天時談到他有一批未稅洋菸要脫手，問我要不要購買，再轉售給檳榔攤
      ．．」（參見警卷第一頁背面及第二頁）等語；「八十八年九月二十九（日）
      早上用二十萬元向『阿明』買『峰』及『和平』二種洋菸．．」（見偵卷第六
     頁）、「這是第一次準備賣，因『阿明』說好賺」、「（一箱）五十條，一條
      可賺一、二十元」、「向『阿明』買，他叫我把車開到加工區，把車交給阿明
      ，他去入貨．．」（見偵卷第十一頁背面）等情綦詳，足徵被告為警查獲之峰
      牌等洋菸共計一萬包，均係向綽號「阿明」販入。是被告以上揭情詞置辯，要
      屬事後避就之詞，洵不足採。況綽號「阿明」既私運管制物品洋菸進入台灣地
      區，必然備妥陸上交通工具，以便運往相當處所放置或販售，始符事理。乃被
      告竟辯稱：因為綽號「阿明」沒有車輛可載運走私洋菸，故要伊先將洋菸運載
      走，核亦與常情有違，尤難採信。
（二）此外，並有前開未貼專賣憑證峰牌洋菸等共計一萬包扣案可資佐證；暨被查獲
      之洋菸、供載運洋菸之車輛照片四幀及扣押物品單一紙分別附卷可稽。而按洋
      菸係管制進口物品，一次私運洋菸，其總額由海關依照緝獲時之完稅價格計算
      超過新台幣十萬元者，即已逾公告數額，行政院公告之「懲治走私條例公告管
      制物品項目及其數額」丙項規定甚明。被告運送之私運進口洋菸，為警查獲時
      之完稅價格為二十五萬一千八百元，此有財政部高雄關稅局八十八年十一月十
      五日關緝字第八八一六一０七一號函在卷可憑，是被告一次運送之洋菸，顯已
      超過十萬元，而屬逾公告數額之走私物品無訛。綜上，被告意圖營利，販入上
      開未貼專賣憑證洋菸，暨運送私運進口洋菸逾公告數額事證明確，犯行洵堪認
      定。
二、按臺灣省內菸酒專賣暫行條例第三十七條第五款所規定販賣未貼專賣憑證之菸類
    或酒類，並不以販入後復行賣出為構成要件，行為人苟有一於此，其犯罪即告成
    立（參見最高法院六十六年度第一次刑庭庭推總會決議）。又按懲治走私條例第
    三條第一項之運送走私物品罪，法條文字並無於運送他人所有或持有之走私物品
    為要件。且參照最高法院五十二年度第四次民刑庭總會會議決議（六）意旨，可
    見「運輸」不以為他人輸送為必要，即為自己輸送者，亦包括在內。故為自己運
    送走私物品，亦構成上開運送走私物品罪（參照最高法院八十二年四月二十七日
    八十二年度第三次刑事庭會議決議『一』）。本件被告販入前開未貼專賣憑證菸
    類，雖未及賣出，即為警查獲；暨為自己運送走私物品，核均無法解免其販賣未
    貼專賣憑證菸類及運送私運管制物品進口逾公告數額之刑責。核被告所為，係犯
    懲治走私條例第三條第一項之運送私運管制物品進口逾公告數額之走私物品罪及
    台灣省內煙酒專賣暫行條例第三十七條第五款之販賣未貼專賣憑證之菸類罪。其
    所犯前開二罪間，有方法結果之牽連關係，應依刑法第五十五條規定，從一重之
    運送私運管制物品進口逾公告數額之走私物品罪處斷。爰審酌被告曾於八十四年
    五月三十一日，因違反台灣省菸酒專賣暫行條例，經本院判處拘役三十日，於八
    十四年七月二十日易科罰金執行完畢之前科紀錄，有台灣高雄地方法院檢察署刑
    案資料查註紀錄表在卷可按，素行非佳，其運送走私物品，意圖販賣，行為足以
    侵害菸品市場健全發展，並侵蝕課稅公平性，危害經貿體質。犯後託詞避重就輕
    ，顯見心存僥倖心態，未能真心悔悟，具有惡性，惟念犯後於警、偵訊中坦承犯
    行，既於審理中供承部分犯罪事實，態度良好，暨扣案洋菸尚未流入市面，未造
    成實質損害等一切情狀，量處如主文所示之刑。扣案未貼專賣憑證峰牌洋菸六千
    包及和平牌洋菸四千包，係被告違反台灣省內菸酒專賣暫行條例規定經查獲之菸
    類，併依該條例第四十條第一款宣告沒收。
據上論斷，依刑事訴訟法第二百九十九條第一項前段，懲治走私條例第三條第一項、
第十一條，台灣省內菸酒專賣暫行條例第三十七條第五款、第四十條第一款，刑法第
十一條、第五十五條，罰金罰鍰提高標準條例第一條前段，判決如主文。
本案經檢察官黃俊嘉到庭執行職務。
中      華      民      國    八十八    年    十二    月      八      日
                                    台灣高雄地方法院刑事庭
                                        法  官    李  昭  彥
右正本證明與原本無異。
如不服本判決，應於判決送達後十日內，向本院提出上訴狀。
                                        書記官    李  良  倩
中      華      民      國    八十八    年    十二    月      八      日
附錄本判決論罪法條：
懲治走私條例第三條第一項：
運送、銷售或藏匿前條第一項之走私物品者，處五年以下有期徒刑、拘役或科或併科
新臺幣九萬元以下罰金。
台灣省內煙酒專賣暫行條例第三十七條第五款：
有左列各款行為之一者，處一年以下有期徒刑、拘役或科或併科五千元（指新台幣）
以下罰金：
違反第三十條之規定，販賣或轉讓未貼專賣憑證之菸類或酒類者。


司法院資訊處製作；財團法人民間司法改革基金會備份。
